# 预期损失

提问人：guoji2020 时间：2021-08-11 23:33:13
陈老师好：
在实务中就是能看到有的企业无论是按照组合法计提还是按照单项计提都有零的情况，可是我认为这种情况如果按照期望值法给个解释的话就是产生坏账的概率极其低(比如说0.0000000000001概率)，才能合理解释。否则的话按照就期望值法只要要有发生坏账可能性及不发生坏账可能性两种情况。
看见您之前的回复意见说按照个别计提的情况考虑的是具体企业的情况也可以是零。我认为这是按照老准则最可能的情况估计的，这在逻辑上是不符合期望值法的，因为按照准则规定无论是组合法还是单项计提都是按照期望值法估计的。
1 、请问陈老师的是，假如期望值法可以取0%和100%的情况下，这是一种可能性还是两种可能性呢
2 、单项计提可以为零的逻辑基础是什么呢

回答人：chenyiwei
实务中对概率都不可能精确地定量计算，只是大致的估计。所以实务中对于信用较好，在可预见的未来发生偿付能力问题的可能性极低的债务人，如大型国企集团、大型商业银行等，一般假设其概率为零。这另一方面也是基于重要性原则。